臺灣高等法院高雄分院刑事判決　　　　96年度上訴字第2464號
上　訴　人　臺灣屏東地方法院檢察署檢察官
被　　　告　甲○○
　　　　　　　　　　（另案於臺灣屏東監獄竹田分監執行中）
上列上訴人因被告違反毒品危害防制條例案件，不服臺灣屏東地
方法院96年度訴字第1086號中華民國96年10月17日第一審判決（
起訴案號：臺灣屏東地方法院檢察署96年度毒偵字第1706號），
提起上訴，本院判決如下：
    主  文
原判決撤銷。
本件免訴。
    理  由
一、公訴意旨以：被告甲○○前因施用第一、二級毒品海洛因及
    甲基安非他命案件，經臺灣屏東地方法院以94年度毒聲字第
    189 號裁定送強制戒治，之後認無繼續強制戒治之必要，於
    民國94年11月22日釋放，經本署於同月25日以94年度戒毒偵
    字第140 號為不起訴處分確定。猶不思警惕，復於強制戒治
    執行完畢釋放後5 年內，於96年3 月7 日11時往前回溯72小
    時內某時許，在不詳地點，施用第一級毒品海洛因一次，嗣
    於96年3 月7 日10時許，在屏東縣佳冬鄉○○村○○街路段
    因另竊盜案件為警查獲，並經其同意採集尿液送驗後，結果
    呈嗎啡陽性反應。因認被告涉犯毒品危害防制條例第10條第
    1項施用第一級毒品罪嫌。
二、按案件曾經判決確定者，應為免訴之判決，刑事訴訟法第30
    2 條第2 款定有明文。經查，被告甲○○自95年5 月間某日
    起，至96年3 月9 日下午2 時30分許回溯72小時內之某時止
    ，以2 天左右1 次之頻率，施用第一級毒品海洛因多次，已
    經台灣屏東地方法院於96年7 月31日以96年度訴字第346 號
    判決有罪，並於96年9 月6 日判決確定，有台灣屏東地方法
    院96年度訴字第346 號刑事判決及被告前案紀錄表在卷可憑
    。又公訴人前以被告於96年3 月7 日11時往前回溯72小時內
    某時許，在不詳地點，施用第一級毒品海洛因一次，而以96
    年度毒偵字第727 號提起公訴，業經本院96年度上訴字第19
    58號判決免訴，於96年10月15日確定，亦有臺灣屏東地方法
    院檢察署96年度毒偵字第727 號、本院96年度上訴字第1958
    號刑事判決及被告前案紀錄表在卷可按。茲公訴人再以同一
    事實提起公訴，自應為免訴判決。
三、原審於96年10月17日判決本件公訴不受理，依上開說明，即
    有未當。檢察官上訴意旨以原審諭知公訴不受理之判決不當
    ，為有理由，自應由本院予以撤銷改判，諭知免訴判決。
據上論結，應依刑事訴訟法第369 條第1 項前段、第302 條第1
款，判決如主文。
本案經檢察官林敏惠到庭執行職務。
中　　華　　民　　國　　96　　年　　12　　月　　31　　日
                  刑事第八庭    審判長法  官   李炫德
                                      法  官   簡志瑩
                                      法  官   郭玫利
以上正本證明與原本無異。
如不服本判決應於收受本判決後10日內向本院提出上訴書狀，其
未敘述上訴理由者，並得於提起上訴後10日內向本院補提理由書
狀（均須按他造當事人之人數附繕本）「切勿逕送上級法院」。
中　　華　　民　　國　　96　　年　　12　　月　　31　　日
　　　　　　　　　　　　　　　　　　　書記官   楊茱宜
